【裁判字號】    95,易,817
【裁判日期】    950822
【裁判案由】    恐嚇等
【裁判全文】
臺灣臺南地方法院刑事判決               95年度易字第817號
公  訴  人  臺灣臺南地方法院檢察署檢察官
被      告  甲○○
                      號(
                    現於臺灣臺南看守所
上列被告因恐嚇等案件，經檢察官提起公訴（95年度偵緝字第70
9號），被告於準備程序中，就被訴之事實為有罪之陳述，本院
裁定進行簡式審判程序，本院判決如下：
    主  文
甲○○以加害生命、財產之事，恐嚇他人致生危害於安全，處有
期徒刑伍月，如易科罰金以參佰元即新臺幣玖佰元折算臺日。
    事  實
一、甲○○係謝文秀前配偶，乙○○及謝蕭淺與謝文秀分別係姐
    弟及母女，甲○○與乙○○及謝蕭淺分別曾為旁系二親等姻
    親及直系一親等姻親，屬家庭暴力防治法第3條第4款及第3
    款所稱之家庭成員。甲○○於民國94年11月18日凌晨4時50
    分許，乘坐不知情之盧文聲所駕駛車牌號碼3Q-655號營業小
    客車至臺南縣官田鄉東庄村180號乙○○及謝蕭淺住處，向
    乙○○及謝蕭淺要求與謝文秀見面未果，竟基於恐嚇危害安
    全之犯意，向乙○○及謝蕭淺嚇稱：如果不說出謝文秀下落
    ，我什麼都敢做，我要對你家潑灑汽油並放火等語，使乙○
    ○及謝蕭淺心生畏懼，致生危害於安全。並基於放火之犯意
    ，將自備裝於保特瓶內之汽油潑灑在上開住宅大門旁地面，
    並點燃手中之打火機欲放火，嗣見乙○○取出電擊棒，始將
    打火機丟棄在地，並逃離現場。嗣經警循線查獲，並扣得前
     開保特瓶及打火機各1只與甲○○遺留在現場之拖鞋1雙。
二、案經乙○○訴由臺南縣警察局麻豆分局報告台灣台南地方法
    院檢察署檢察官偵查起訴。
    理  由
一、上開犯罪事實，業據被告甲○○於本院準備及審理程序中坦
    承不諱，核與被害人謝孟昭與謝蕭淺等於警詢及偵查中指述
    之情節相符，並經載送被告之計程車司機即證人盧文聲於偵
    查中結證屬實。並有於現場扣案之保特瓶一瓶、打火機一只
    、及拖鞋一雙等足資佐證。足認被告之自白與事實相符，事
    證明確，被告犯行堪以認定，應依法論科。
二、核被告所為，係犯刑法第一百七十三條第四項、第一項之預
    備放火罪、第三百零五條之恐嚇危害安全罪。被告所犯上開
    二罪間，有方法結果之牽連關係，為牽連犯，應依修正前刑
    法第五十五條之規定從一重之恐嚇危害安全罪處斷。爰審酌
    被告之前有犯罪前科品行、犯罪之動機、目的、手段、所生
    危害及犯罪後已於本院審理中坦承犯行之態度等一切情狀，
    量處如主文所示之刑，並諭知易科罰金之折算標準。
三、查被告行為後，94年1月7日修正公布之刑法，自95年7月1日
    施行，修正後之刑法刪除第55條關於牽連犯之規定。本件被
    告所犯上開預備放火罪與恐嚇危害安全罪具有牽連犯之關係
    ，依修正前即行為時之規定，應從一重之恐嚇危害安全罪處
    斷；依修正後之刑法既已刪除牽連犯之規定，則所犯上述各
    罪應依數罪併罰之規定分論併罰。比較新舊法之規定，修正
    後之規定並非較有利於被告，依刑法第2條第1項之規定，應
    適用行為時之法律，即適用修正前刑法第55條牽連犯之規定
    ，從一重之恐嚇危害安全罪處斷。
    又按行為後法律有變更者，適用行為時之法律。但行為後之
    法律有利於行為人者，適用最有利於行為人之法律，刑法第
    2 條第1項定有明文。本件被告於犯罪時之刑法第41條第1項
    前段規定：「犯最重本刑為5年以下有期徒刑以下之刑之罪
    ，而受6個月以下有期徒刑或拘役之宣告，因身體、教育、
    職業、家庭之關係或其他正當事由，執行顯有困難者，得以
    1 元以上3元以下折算一日，易科罰金。」又被告行為時之
    易科罰金折算標準，修正前罰金罰鍰提高標準條例第2條前
    段（現已刪除）規定，就其原定數額提高為100倍折算1日，
    則本件行為時之易科罰金折算標準，應以銀元300元折算1日
    ，經折算為新臺幣後，應以新臺幣900元折算為1日。惟95年
    7 月1日修正公布施行之刑法第41條第1項前段則規定：「犯
    最重本刑為五年以下有期徒刑以下之刑之罪，而受六個月以
    下有期徒刑或拘役之宣告者，得以新臺幣一千元、二千元或
    三千元折算一日，易科罰金。」比較修正前後之易科罰金折
    算標準，以95年7月1日修正公布施行前之規定，較有利於被
    告，則應依刑法第2條第1項前段，適用修正前刑法第41條第
    1 項前段規定，定其折算標準。
據上論斷，應依刑事訴訟法第273條之1第1項、第299條第1項前
段，刑法第173條第4項、第1項、第305條、第41條第1項前段（
修正前）、第55條（修正前），罰金罰鍰提高標準條例第1條前
段、第2條（修正前），判決如主文。
本案經檢察官徐仕瑋到庭執行職務。
中    華    民    國    95    年    8     月    22    日
                  刑事第四庭    法  官  朱中和
以上正本證明與原本無異。
如不服本判決應於送達後10日內向本院提出上訴狀。（應附繕本
）
                                書記官  陳著振
中    華    民    國    95    年    8     月    23    日
附錄本案論罪科刑法條全文：
中華民國刑法第173條：
放火燒燬現供人使用之住宅或現有人所在之建築物、礦坑、火車
、電車或其他供水、陸、空公眾運輸之舟、車、航空機者，處無
期徒刑或7年以上有期徒刑。
失火燒燬前項之物者，處 1 年以下有期徒刑、拘役或 5 百元以
下罰金。
第 1 項之未遂犯罰之。
預備犯第 1 項之罪者，處 1 年以下有期徒刑、拘役或 3 百元以
下罰金。
中華民國刑法第305條：
以加害生命、身體、自由、名譽、財產之事，恐嚇他人致生危害
於安全者，處2年以下有期徒刑、拘役或3百元以下罰金。


司法院資訊處製作；財團法人民間司法改革基金會備份。
